【裁判字號】    97,消債更,284
【裁判日期】    970616
【裁判案由】    更生事件
【裁判全文】
臺灣臺北地方法院民事裁定          97年度消債更字第284號
聲  請  人
即  債務人    甲○○
上列當事人聲請消費者債務清理事件，本院裁定如下：
    主  文
債務人自中華民國九十七年六月十六日十六時起開始更生程序。
命司法事務官進行本件更生程序。
    理  由
一、按債務人對於金融機構因消費借貸、自用住宅借款、信用卡
    或現金卡契約而負債務，在聲請更生或清算前，應提出債權
    人清冊，以書面向最大債權金融機構請求協商債務清償方案
    並表明共同協商之意旨。自債務人提出協商請求之翌日起逾
    三十日不開始協商，或自開始協商之翌日起逾九十日協商不
    成立，債務人得逕向法院聲請更生或清算。又法院開始更生
    程式之裁定，應載明其年、月、日、時，並即時發生效力。
    次按法院裁定開始更生或清算程式後，得命司法事務官進行
    更生或清算程式，必要時得選任律師、會計師或其他適當之
    自然人或法人一人為監督人或管理人。消費者債務清理條例
    第151條第1項、第153條、第45條第1項、第16條第1項分別
    定有明文。
二、本件債務人主張：其扶養二名子女，是故除一般生活之開銷
    ，尚須負擔二名子女生活上之費用，雖有股票之投資，但投
    資之收入和本身銀行內之存款並不足以應付生活之開銷，更
    多生活費用還是與親友相借，更遑論清償銀行之債務，有不
    能清償債務情事。其曾於97年4月22日發函向最大債權金融
    機構即渣打國際商業銀行股份有限公司請求共同協商債務清
    償方案，該銀行於97年4月25日收受上函，至今仍未開始協
    商。又其無擔保或無優先權之債務總額未逾1,200萬元，復
    未經法院裁定開始清算程式或宣告破產，爰向本院聲請更生
    等語。經查：債務人所主張之上開事實，業據提出財產歸屬
    資料清單正本、金融聯合徵信中心之綜合信用報告正本、金
    融聯合徵信中心之債權人清冊影本、財產及收入狀況說明書
    、95、94年所得資料清單正本、聲請人之債權人清冊、請求
    最大債權銀行協商函影本、台灣郵政掛號郵件收件回執影本
    、身分證影本、健保卡影本、全戶戶籍謄本正本、中國信託
    商業銀行存摺封面及內頁影本、富邦銀行存摺封面及內頁影
    本、行政院經濟部主計處臺灣地區家庭收支調查表影本等文
    件為證。此外，本件又查無債務人有消費者債務清理條例第
    6條第3項、第8條或第46條各款所定駁回更生聲請之事由存
    在，則債務人聲請更生，應屬有據；並依上開規定命司法事
    務官進行本件更生程式，爰裁定如主文。
中    華    民    國    97    年    6     月    16    日
                        臺灣臺北地方法院民事第二十二庭
                                    法      官  洪純莉
上為正本係照原本作成。
本件不得抗告。
中    華    民    國    97    年    6     月    16    日
                                    書  記  官  梁華卿


司法院資訊處製作；財團法人民間司法改革基金會備份。
